【裁判字號】    90,訴,1351
【裁判日期】    900911
【裁判案由】    妨害兵役
【裁判全文】
臺灣板橋地方法院刑事判決                          九十年度訴字第一三五一號
    公  訴  人  臺灣板橋地方法院檢察署檢察官
    被      告  甲○○
右列被告因妨害兵役案件，經檢察官提起公訴（九十年度師偵字第五號），本院判決
如左：
    主  文
甲○○意圖避免臨時召集，應受召集，無故逾入營期限二日，累犯，處有期徒刑柒月
，褫奪公權壹年。
    事  實
一、甲○○前於民國八十六年三月廿四日因竊盜案件，經本院判處有期徒刑九月確定
    ，於八十六年十月廿二日執行完畢，仍不知悔改，明知其係陸軍回役士兵身分，
    應接受臨時召集並前往報到，甲○○因未住於戶籍地臺北縣樹林市鎮○街四二五
    巷廿七號十二樓，故臺北縣團管區司令部所發指定其應於九十年一月五日上午九
    時，前往中壢龍岡龍岩營區報到之臨時召集令，由其父吳明雄於八十九年十二月
    十九日晚間八時許代為簽收，數日後，再由吳明雄電話告知甲○○應受上開臨時
    召集之內容，詎甲○○竟意圖避免臨時召集，無故未前往報到，而逾入營期限二
    日以上。
二、案經台北縣團管區司令部移送臺灣板橋地方法院檢察署檢察官偵查起訴。
    理  由
一、訊據被告甲○○除辯稱：因家庭經濟困難，想幫家裡忙，才未前往報到之外，餘
    均坦承右揭事實不諱。經查，上開臨時召集令由甲○○之父吳明雄代為簽收，再
    電話轉知被告，而被告仍未前往報到等事實，業經證人吳明雄於警訊、偵查中指
    陳無誤，並有臨時召集令受領回執及臺北縣團管區司令部妨害兵役案件移送書各
    一件附卷可稽。又被告明知已收受臨時召集令，竟仍無故未前往報到，顯見其主
    觀上有避免臨時召集之意圖甚明，其前開所辯自非可採。本件罪證明確，被告犯
    行洵堪認定。
二、查被告係回役士兵，竟圖避免臨時召集，於知悉應受召集後，仍無故未報到致逾
    入營期限二日以上，核其所為，係犯妨害兵役治罪條例第六條第五款之罪。又被
    告有如事實欄所示之前科犯行，其於有期徒刑執行完畢五年以內再犯本件有期徒
    刑以上之罪，為累犯，應依法加重其刑。爰審酌被告之品行、智識程度、犯罪之
    動機、知悉應受臨時召集後仍未報到，致逾入營期限二日以上，影響國家兵役業
    務之進行，以及被告犯罪後坦承犯行等一切情狀，量處如主文所示之刑，以示懲
    儆。又被告係因犯妨害兵役治罪條例之罪，經本院判處有期徒刑七月，爰依該條
    例第二十六條、刑法第三十七條第二項規定，併予宣告褫奪公權一年。
據上論斷，應依刑事訴訟法第四百五十二條、第二百九十九條第一項前段，妨害兵役
治罪條例第六條第五款、第二十六條，刑法第十一條前段、第四十七條、第三十七條
第二項，判決如主文。
本案經檢察官黃明絹到庭執行職務。
中      華      民      國      九十      年      九      月    十一    日
                                  臺灣板橋地方法院刑事第三庭
                                          法  官  連  育  群
右正本證明與原本無異。
如不服本判決，應於判決送達後十日內，向本院提出上訴狀。
                                          書記官  蘇  恩  慶
中      華      民      國      九十      年      九      月    十二    日
附錄本案論罪科刑法條全文：
妨害兵役治罪條例第六條：
意圖避免動員召集或臨時召集，而有左列行為之一者，處六月以上、五年以下有期徒
刑：
一、捏造免役、除役、轉役、緩召、逐次召集或儘後召集原因者。
二、故意毀傷身體者。
三、緩召、逐次召集或儘後召集原因消滅後，無故逾三十日，未自動申報者。
四、無故拒絕接受召集令者。
五、應受召集，無故逾入營期限二日者。
六、使人頂替本人應召者。


司法院資訊處製作；財團法人民間司法改革基金會備份。
